臺灣士林地方法院民事裁定
110年度消債全字第9號
聲  請  人  蔡孟蒔  
代  理  人  嚴佳宥律師(法律扶助律師)
上列債務人因聲請更生事件，聲請保全處分，本院裁定如下：
    主  文
聲請駁回。
    理  由
一、按法院就更生或清算之聲請為裁定前，得因利害關係人之聲
    請或依職權，以裁定為下列保全處分：一、債務人財產之保
    全處分；二、債務人履行債務及債權人對於債務人行使債權
    之限制；三、對於債務人財產強制執行程序之停止；四、受
    益人或轉得人財產之保全處分；五、其他必要之保全處分；
    消費者債務清理條例（下稱消債條例）第19條第1 項固有明
    文。惟保全處分，係於法院就更生或清算之聲請為裁定前，
    為防杜債務人之財產減少，維持債權人間之公平受償及使債
    務人有重建更生之機會，始有保全處分之必要，此觀諸消債
    條例第19條立法說明即明。
二、聲請意旨略以：伊有不能清償債務之虞，已向本院聲請更生
    ，惟伊之薪資現遭債權人永豐商業銀行股份有限公司聲請強
    制執行，經臺灣臺北地方法院（下稱臺北地院）以110 年度
    司執字第59847號強制執行事件（下稱系爭執行事件）執行
    中，伊薪資遭執行三分之一後，已不足以支應日常生活開銷
    ，致伊需另覓其他管道舉債，恐有害其他債權人之債權分配
    及更生之進行，爰依消債條例第19條第3款規定，聲請對伊
    之財產、命債權人不得對伊行使債權、禁止其他債權人對伊
    提起訴訟程序與強制執行程序（含假扣押、假處分之執行）
    ，及停止進行中之程序。
三、經查，聲請人前向本院聲請更生，經本院以110 年度消債更
    字第189號更生事件受理中等情，業經本院調取上開事件全
    卷查核無誤。聲請人主張其薪資所得現經系爭執行事件執行
    中，固據提出臺北地院執行命令為憑，惟按強制執行法第12
    2條第2項規定，債務人依法領取之社會保險給付或其對於第
    三人之債權，係維持債務人及其共同生活之親屬生活所必需
    者，不得為強制執行。故聲請人對第三人之薪資債權，本即
    限於非聲請人及其共同生活之親屬生活所必需者，始得強制
    執行，此部分已考慮聲請人自身需要，不致造成聲請人無法
    維持基本生活，倘聲請人認強制執行結果仍影響其基本生活
    需要，實應循強制執行法第12條第1項規定向執行法院聲明
    異議，尚非消債條例保全處分所應審究。此外，聲請人復未
    就受系爭執行事件之執行程序，於本院裁定准否更生程序前
    有何具體緊急或必要情形致更生目的無法達成，提出任何相
    關證明予以釋明，尚難僅憑聲請人已提出更生聲請之事實，
    即可遽認系爭執行事件之執行程序有礙於聲請人更生程序之
    進行及其目的之達成。至聲請人另聲請保全其財產、命債權
    人不得對其行使債權、禁止其他債權人對其提起訴訟程序與
    強制執行程序（含假扣押、假處分之執行），及停止其他進
    行中之程序部分，均未釋明各該原因事實及具體保全方法與
    標的，於法已有未合，自難准許。從而，聲請人本件保全處
    分之聲請，為無理由，應予駁回。
四、爰裁定如主文。
中　　華　　民　　國　　110 　年　　10　　月　　14　　日
            民事第一庭   法　官　黃筠雅 
以上正本係照原本作成。
如對本裁定抗告，應於裁定送達後10日內向本院提出抗告狀，並
繳納抗告費新臺幣1,000 元。
中　　華　　民　　國　　110 　年　　10　　月　　15　　日
                         書記官  陳芝箖